【裁判字號】    97,勞訴,123
【裁判日期】    980120
【裁判案由】    損害賠償等
【裁判全文】
臺灣臺北地方法院民事裁定             97年度勞訴字第123號
聲  請  人
即  被  告  甲○○
            乙○○
上  一  人
訴訟代理人  涂惠民律師
聲  請  人  丁○○
相  對  人
即  原  告  BUDIATIRA.
            SURYANI中.
上二人共同
訴訟代理人  孫則芳律師
上列相對人即原告與被告甲○○、乙○○、丁○○、戊○○間請
求損害賠償等事件，聲請人即被告甲○○、乙○○、丁○○聲請
命原告供訴訟費用之擔保，本院裁定如下：
    主  文
相對人即原告應於本裁定送達後七日內，為聲請人即被告供訴訟
費用擔保金新臺幣壹拾貳萬壹仟壹佰參拾壹元。
    理  由
一、按原告於中華民國無住所、事務所及營業所者，法院應依被
    告聲請，以裁定命原告供訴訟費用之擔保；訴訟中發生擔保
    不足額或不確實之情事時，亦同；法院命原告供擔保者，應
    於裁定中定擔保額及供擔保之期間。定擔保額，以被告於各
    審應支出之費用總額為準。民事訴訟法第96條第1項、第99
    條分別定有明文。所謂被告於各審應支出之費用總額，係指
    法院預計被告於本案第一審至第三審訴訟程序中，可能支出
    各項訴訟費用之總額而言。又依民事訴訟法第466條之1、之
    3規定，對於第二審判決上訴，上訴人應委任律師為訴訟代
    理人，第三審律師之酬金，為訴訟費用之一部，並應限定其
    最高額，其酬金支給標準，由最高法院擬訂報司法院核定之
    。再者「法院裁定律師酬金，應斟酌案情之繁簡、訴訟之結
    果及律師之勤惰，於下列範圍內為之。但律師與當事人約定
    之酬金較低者，不得超過其約定：一、民事財產權之訴訟，
    於訴訟標的金額或價額百分之三以下。但最高不得逾新臺幣
    五十萬元」。司法院公布之法院選任律師及第三審律師酬金
    核定支給標準第4條第1項第1款亦定有明文。是第二審及第
    三審之裁判費及第三審律師之酬金，均應屬上開定擔保額之
    範疇，殆無疑義。
二、聲請意旨略以：本件相對人即原告係外國人士，在中華民國
    無住所、事務所或營業所，為此爰依民事訴訟法第96條第1
    項規定，聲請裁定命原告為被告提供訴訟費用之擔保等語。
三、本件相對人即原告自承係印尼籍人士，以假結婚之文件申請
    來臺，在中華民國並無住所，又其起訴狀所載住址係基隆市
    警察局之地址，此觀諸相對人起訴狀之記載即明。而聲請人
    既提出訴訟費用擔保之抗辯，則依民事訴訟法第96條、第99
    條之規定，自應命相對人供此部分之擔保。本件相對人起訴
    請求被告等連帶給付新臺幣（下同）1,977,500元，第一審
    之裁判費業經相對人繳納，故本件相對人應供擔保之訴訟費
    用應為第二、三審之裁判費及第三審之律師酬金。而本件第
    二、三審之裁判費各為30,903元，第三審律師之酬金，依前
    開規定，應參酌案情之繁簡、訴訟之結果及律師之勤惰，且
    不得逾訴訟標的金額3%，即不得逾59,325元（計算式：1,97
    7,500X3%＝59,325），合計為121,131元（計算式：30,903
    X2＋59,325＝121,131）。茲依前揭規定，裁定命相對人於
    本裁定送達後7日內提供擔保，逾期未提供者，則駁回其之
    訴。
四、爰裁定如主文。
中    華    民    國    98    年    1     月    20    日
                        民事第三庭    法  官  丁蓓蓓
以上正本係照原本作成。
如對本裁定抗告，須於裁定送達後10日之不變期間內，向本院提
出抗告狀。
中    華    民    國    98    年    1     月    20    日
                                      書記官  林蓮女


司法院資訊處製作；財團法人民間司法改革基金會備份。
